【裁判字號】    92,易,244
【裁判日期】    920530
【裁判案由】    毒品危害防制條例
【裁判全文】
臺灣士林地方法院刑事判決                          九十二年度易字第二四四號
    公  訴  人  臺灣士林地方法院檢察署檢察官
    被      告  甲○○
右列被告因毒品案件，經檢察官提起公訴（九十一年度毒偵字第一三四七號），本院
判決如左：
    主  文
甲○○連續施用第二級毒品，累犯，處有期徒刑肆月，如易科罰金以參佰元折算壹日
。扣案第二級毒品安非他命壹包（驗餘淨重零點零伍公克）沒收銷燬、吸食器燈泡壹
組沒收。
    事  實
一、甲○○曾於民國八十四年間因脫逃案件，經本院判處有期徒刑六月，緩刑四年確
    定；嗣於緩刑期內再犯竊盜罪，經本院於八十五年間判處有期徒刑六月確定，前
    開緩刑亦遭撤銷；又於八十六年間再犯竊盜罪、傷害罪，經本院分別判處有期徒
    刑一年、五月，定執行刑為一年三月確定，前開各罪接續執行，於八十八年六月
    二十八日執行完畢。甲○○又因施用毒品案件，先後二次經觀察、勒戒，均認無
    繼續施用毒品之傾向，分別由台灣士林地方法院檢察署檢察官於八十八年十二月
    十日、九十年九月二十八日以八十八年度毒偵字第一一三八號、九十年度毒偵緝
    字第一六一號不起訴處分確定。詎甲○○復基於概括之犯意，自九十一年十一月
    中旬起至九十一年十二月三日晚間十時止，在台北市○○區○○路三二號住處，
    施用第二級毒品安非他命多次。迨至九十一年十二月四日上午八時四十分許，為
    警持搜索票在上址查獲，並扣得第二級毒品安非他命一包（毛重０‧二六公克，
    淨重０‧０六公克，起訴書誤載為０‧一公克）及甲○○所有供施用第二級毒品
    安非他命用之吸食器燈泡一組。
二、案經台北市政府警察局內湖分局報請台灣士林地方法院檢察署檢察官偵查起訴。
    理  由
一、訊之被告甲○○對於右揭犯罪事實已坦承不諱，且其為警查獲時所採尿液經送台
    北市立療養院檢驗結果，呈安非他命陽性反應，有該院九十一年十二月十日煙毒
    尿液檢驗報告書在卷可參；而被告為警查獲時持有之粉末一包，經送台北市政府
    警察局檢驗結果，確為安非他命無誤（毛重０‧二六公克、淨重０‧０六公克，
    取０‧０一公克化驗，餘０‧０五公克），有該局九十二年四月二日北市鑑毒字
    第一二一五號鑑驗通知書附卷足憑。此外，並有被告所有供施用安非他命用之吸
    食器燈泡一組扣案可資佐證。事證明確，被告施用安非他命之犯行已堪認定，應
    予依法論科。
二、按安非他命為毒品危害防制條例所稱之第二級毒品，該條例第二條第一項第二款
    有明文規定。又因施用毒品案件，經觀察、勒戒後，無繼續施用傾向，不起訴處
    分後，五年內三犯以上者，即應進入刑事訴訟程序審理，此觀毒品危害防制條例
    第二十條第三項規定自明。查被告曾因施用毒品案件，先後二次經觀察、勒戒，
    均認無繼續施用毒品之傾向，分別由台灣士林地方法院檢察署檢察官於八十八年
    十二月十日、九十年九月二十八日以八十八年度毒偵字第一一三八號、九十年度
    毒偵緝字第一六一號不起訴處分確定，有不起訴處分書二紙、全國施用毒品案件
    紀錄表一紙在卷可稽。是被告於不起訴處分後五年內三犯本件施用毒品罪，應進
    入刑事訴訟程序審理，合先敘明。
三、核被告所為，係犯毒品危害防制條例第十條第二項之施用第二級毒品罪。被告持
    有安非他命後進而施用，持有之低度行為，為施用之高度行為所吸收，不另論罪
    。被告先後多次施用毒品安非他命之犯行，時間緊接，犯意概括，所犯構成要件
    相同，應論以連續犯一罪，並依法加重其刑。被告曾於八十四年間因脫逃案件，
    經本院判處有期徒刑六月，緩刑四年確定；嗣於緩刑期內再犯竊盜罪，經本院於
    八十五年間判處有期徒刑六月確定，前開緩刑亦遭撤銷；又於八十六年間再犯竊
    盜罪、傷害罪，經本院分別判處有期徒刑一年、五月，定執行刑為一年三月確定
    ，前開各罪接續執行，於八十八年六月二十八日執行完畢，此有台灣高等法院被
    告全國前案紀錄表在卷可參，其受有期徒刑執行完畢後，五年內再犯本件有期徒
    刑以上之罪，為累犯，應遞加重其刑。爰審酌被告犯罪後坦承犯行，尚知悔悟，
    並參酌被告已有毒品前科，執行完畢仍再犯施用毒品罪及施用安非他命乃戕害其
    自身健康等及其他一切情狀，量處如主文所示之刑，並諭知易科罰金之折算標準
    。
四、扣案第二級毒品安非他命一包，淨重０‧０六公克，除鑑析用罄者外，餘０‧０
    五公克，因屬毒品，應依毒品危害防制條例第十八條第一項前段規定，諭知沒收
    銷燬。而扣案吸食器燈泡一組，為被告所有供施用安非他命用之物，業據被告自
    承在卷，爰依刑法第三十八條第一項第二款宣告沒收。
據上論斷，應依刑事訴訟法第二百九十九條第一項前段，毒品危害防制條例第十條第
二項、第十八條第一項前段，刑法第十一條、第五十六條、第四十一條第一項、第四
十七條、第三十八條第一項第二款，罰金罰鍰提高標準條例第二條，判決如主文。
本案經檢察官陳家美到庭執行職務
中    華    民    國      九十二      年       五      月       三十    日
      臺灣士林地方法院刑事第四庭
                                          法  官  洪  慕  芳
右正本證明與原本無異。
如不服本判決，應於判決送達後十日內，向本院提出上訴狀。
                                          書記官  趙  彩  彤
中    華    民    國      九十二      年       六      月        二     日
附錄本判決論罪科刑依據之法條：
毒品危害防治條例第十條第二項：
  施用第二級毒品者，處三年以下有期徒刑。


司法院資訊處製作；財團法人民間司法改革基金會備份。
